【裁判字號】    88,訴,2457
【裁判日期】    890609
【裁判案由】    違反槍砲彈藥刀械管制條例
【裁判全文】
臺灣臺中地方法院刑事判決                        八十八年度訴字第二四五七號
    公  訴  人  台灣台中地方法院檢察署檢察官
    被      告  乙○○
    指定辯護人  本院公設辯護人甲○○
右列被告因違反槍砲彈藥刀械管制條例案件，經檢察官提起公訴（八十八年度偵字第
二一二四六號），本院判決如左：
    主  文
乙○○未經許可，寄藏可發射子彈具有殺傷力之改造手槍，累犯，處有期徒刑壹年貳
月，併科罰金新台幣參萬元，罰金如易服勞役，以銀元參佰元即新台幣玖佰元折算壹
日。扣案之改造手槍壹支（槍枝管制編號0000000000，含彈匣壹個）沒收。
    事  實
一、乙○○前曾於民國八十一年間因違反麻醉藥品管理條例案件，經本院判處有期徒
    刑六月確定；復因犯贓物罪及違反槍砲彈藥刀械管制條例案件，為台灣彰化地方
    法院分別判處有期徒刑六月、四月確定，經合併定執行刑為有期徒刑一年二月，
    於八十三年二月一日執行完畢。詎其又自八十六年十二月間起，提供其位於台中
    縣潭子鄉○○路○段一一七巷十七弄三十四號四樓之住處，與真實姓名年籍不詳
    、綽號「阿明」之成年男子同住，並同時未經許可，收受「阿明」所委託寄放可
    發射子彈具殺傷力之改造手槍一枝（槍枝管制編號0000000000，含彈匣一個）及
    子彈一顆（業經試射），而將之藏放在上開住處之廁所內。嗣於八十六年十二月
    三十日十九時三十分許，為警在上址查獲其所藏放之改造手槍及子彈。
二、案經台灣省政府警務處刑事警察大隊移送台灣台中地方法院檢察署檢察官偵查起
    訴。
    理  由
一、右揭事實業據被告乙○○坦承不諱在卷，復有扣案之改造手槍一支（槍枝管制編
    號0000000000，含彈匣一個）及子彈一顆可資佐證，而上開扣案之槍、彈經送內
    政部警政署刑事警察局鑑驗結果：該支改造手槍認係仿WALTHER廠半自動手槍製
    造之金屬玩具手槍更換已貫通土造金屬槍管而成之改造手槍，機械性能良好，可
    擊發適用子彈，認具殺傷力；子彈一顆則係由玩具金屬彈殼加裝直徑約八厘米之
    圓錐形金屬彈頭而成，經實際試射，可擊發，具殺傷力，此有該局八十七年一月
    十二日刑鑑字第五○九號鑑驗通知書一紙在卷足憑，是被告之自白與事實相符，
    堪為證據，本件事證明確，被告之犯行堪以認定。
二、核被告乙○○所為，係犯槍砲彈藥刀械管制條例第十一條第四項之未經許可寄藏
    可發射子彈具有殺傷力之槍砲罪、同條例第十二條第四項之未經許可寄藏子彈罪
    ，公訴人認被告所犯係八十六年十一月二十四日修正公布前槍砲彈藥刀械管制條
    例第十條第三項、第十一條第三項之罪，尚有未洽，起訴法條應予變更。又被告
    因寄藏前開槍彈而無故持有之行為，乃寄藏之當然結果，不另論罪。而被告以一
    行為同時觸犯槍砲彈藥刀械管制條例第十一條第四項、第十二條第四項之罪，構
    成異種想像競合犯，應依刑法第五十五條之規定，從一重依槍砲彈藥刀械管制條
    例第十一條第四項之未經許可寄藏可發射子彈具有殺傷力之槍砲罪處斷。再者，
    被告前曾於八十一年間因違反麻醉藥品管理條例案件，經本院判處有期徒刑六月
    確定，復因犯贓物罪及違反槍砲彈藥刀械管理條例案件，為台灣彰化地方法院分
    別判處有期徒刑六月、四月確定，經合併定執行刑為有期徒刑一年二月，於八十
    三年二月一日執行完畢之事實，有台灣高等法院被告全國前案紀錄表在卷可明，
    其於五年以內再犯本件有期徒刑以上之罪，為累犯，應依刑法第四十七條之規定
    ，加重其刑。爰審酌槍彈係違禁物，易被用以危害社會治安，威脅社會大眾生命
    、身體之安全，寄藏槍彈之行為，助長流通，應嚴加禁止，及被告犯罪之動機、
    方法、所寄藏之時間、犯後態度良好等一切情狀，量處如主文所示之刑，並諭知
    罰金如易服勞役之折算標準。扣案之改造手槍一支（槍枝管制編號0000000000，
    含彈匣一個）具有殺傷力，已見前述，係違禁物，應依刑法第三十八條第一項第
    一款之規定宣告沒收；另子彈一顆經試射後，已不具殺傷力，非違禁物，不予諭
    知沒收。至槍砲彈藥刀械管制條例第十九條雖規定犯同條例第十一條之罪，經判
    處有期徒刑者，應於刑之執行完畢或赦免後，令入勞動處所強制工作三年。惟上
    開規定不問對行為人有無預防矯治其社會危險性之必要，一律宣付強制工作三年
    ，限制其中不具社會危險性之受處分人之身體、自由部分，其所採措施與所欲達
    成預防矯治之目的及所需程度，不合憲法第二十三條所定之比例原則，亦即此項
    規定仍應受比例原則之規範，使保安處分之宣告，與行為人所為行為之嚴重性、
    行為人所表現之危險性，及對於行為人未來行為之期待性相當，大法官會議釋字
    第四七一號解釋亦釋有明文。本院考量前開被告為他人寄藏槍彈之情節，及其尚
    無持以供其他非法之用途，認其所呈現之社會危險性，經依比例原則衡酌後，不
    宜藉由強制工作預防矯治，遂不令入勞動處所強制工作，併予敘明。
據上論斷，應依刑事訴訟法第二百九十九條第一項前段、第三百條，槍砲彈藥刀械管
制條例第十一條第四項、第十二條第四項，刑法第十一條前段、第五十五條、第四十
七條、第四十二條第二項、第三十八條第一項第一款，罰金罰鍰提高標準條例第二條
，判決如主文。
中      華      民      國  八十九    年      六      月      九      日
                                          法  官  莊 深 淵
右正本證明與原本無異。
如不服本判決，應於判決送達後十日內，向本院提出上訴狀。
                                          書記官
中      華      民      國    八十九    年      六      月      九      日
附錄論罪科刑法條
槍砲彈藥刀械管制條例第十一條：
未經許可，製造、販賣或運輸第四條第一款所稱其他可發射金屬或子彈具有殺傷力之
各式槍砲者，處五年以上有期徒刑，併科新台幣一千萬元以下罰金。
未經許可，轉讓、出租或出借前項所列槍砲者，處三年以上十年以下有期徒刑，併科
新台幣七百萬元以下罰金。
意圖供自己或他人犯罪之用，而犯前二項之罪者，處無期徒刑或七年以上有期徒刑，
併科新台幣一千萬元以下罰金。
未經許可，持有、寄藏或意圖販賣而陳列第一項所列槍枝者，處一年以上七年以下有
期徒刑，併科新台幣七百萬元以下罰金。
第一項至第三項之未遂犯罰之。


司法院資訊處製作；財團法人民間司法改革基金會備份。
